【裁判字號】    95,易,1789
【裁判日期】    951226
【裁判案由】    傷害等
【裁判全文】
臺灣高雄地方法院刑事判決              95年度易字第1789號
公  訴  人  臺灣高雄地方法院檢察署檢察官
被      告  己○○
上列被告因傷害等案件，經檢察官提起公訴（95年度偵緝字第
2818、2819、2820號），本院依簡式審判程序，判決如下：
    主  文
己○○連續犯恐嚇危害安全罪，處有期徒刑伍月，如易科罰金，
以銀元參佰元即新臺幣玖佰元折算壹日；又犯恐嚇危害安全罪，
處有期徒刑參月，如易科罰金，以銀元參佰元即新臺幣玖佰元折
算壹日；又犯恐嚇危害安全罪，處拘役肆拾日，如易科罰金，以
銀元參佰元即新臺幣玖佰元折算壹日；又犯傷害罪，處拘役拾日
，如易科罰金，以銀元參佰元即新臺幣玖佰元折算壹日。應執行
有期徒刑陸月，如易科罰金，以銀元參佰元即新臺幣玖佰元折算
壹日；拘役肆拾伍日，如易科罰金，以銀元參佰元即新臺幣玖佰
元折算壹日。
    事  實
一、己○○於民國95年4月6日上午10時50分至11時許，騎乘車牌
    號碼XUN ─378 號重機車，行經高雄市苓雅區○○○路168
    號前時，不慎與戊○○○騎乘之三輪車發生擦撞。己○○見
    其騎乘之上開機車輕微受損，竟基於恐嚇之概括犯意，要求
    戊○○○賠償修車費用新台幣（下同）3,000 元，並以「沒
    有賠，就讓你死」等語恐嚇戊○○○，致戊○○○心生畏懼
    ，乃轉向路旁店家乙○○商借2,000 元；斯時，適有某姓名
    年籍不詳之刻印店老闆在旁觀看，見己○○騎乘之上開機車
    僅受輕微損害，認索賠之金額太高。詎己○○聽聞後心生不
    滿，竟持機車大鎖欲追打該刻印店老闆，乙○○見狀旋下跪
    請求罷手並上前以雙手抓住己○○之手，惟己○○非但未罷
    手，復承續上開恐嚇之犯意，以「放手，如不放手就連你一
    起打」等語恐嚇乙○○，致乙○○心生畏懼而鬆手；適有路
    人蔡明正行經現場，遂上前搶下乙○○手持之機車大鎖，並
    報警前往處理，而當場扣得己○○所有之機車大鎖1 具。
二、己○○前係址設高雄市新興區○○○路114 號「朝顏儷都婚
    紗店」之員工，因與該婚紗店老闆娘陳鳳滿有薪資糾紛，於
    95年4 月30日晚間7 時50分許，持疑似槍械之器物1 支（未
    扣案），以拿回私人物品為藉口返回上開婚紗店，該店女員
    工丙○○見狀乃請求己○○離開並告知若不離開則欲報警。
    詎己○○心生不滿，竟基於傷害之犯意，持上開器物毆打丙○○之頭部，致丙○○受有頭部、左頸部及枕部2. 0×0.5
    ×1 .0 、1.5×0.5 ×1.0 公分撕裂傷、左手部1.0 ×0.4
    ×1.0 公分撕裂傷、左前臂5.0 ×3.5 公分挫瘀傷、右前頸
    4.0 ×3.0 公分挫瘀傷等傷害；復另基於恐嚇之犯意，向丙○○恫稱「讓你死，報警做什麼」等語，致丙○○心生恐懼
    ，而生危害於安全。
三、己○○與丁○○前為男女朋友，雙方因個性不合而分手，詎
    己○○竟另基於恐嚇之犯意，於95年5 月3 日凌晨零時許，
    以其所有之0000000000號行動電話傳送內容為「我的證件還
    給我，要不然不是你準備全家後事，世是你想實我實力可以
    賭一賭，我東西全不還我不想跟你說那麼多、示看看我也不
    想說明、我不是恐懼的」之簡訊，至丁○○所有之
    0000000000 號 行動電話，致丁○○心生畏懼，而生危害於
    安全。
四、案經戊○○○、乙○○、丙○○、丁○○訴請高雄市政府警
    察局苓雅、新興、前鎮分局報告臺灣高雄地方法院檢察署檢
    察官偵查起訴。
    理  由
一、本件被告己○○所犯係死刑、無期徒刑、最輕本刑為3 年以
    上有期徒刑以外之罪，其於準備程序就前揭被訴事實為有罪
    之陳述，經受命法官告知簡式審判程序之旨，並聽取其與公
    訴人之意見後，本院認無不得或不宜改依簡式審判程序進行
    之情形，爰依刑事訴訟法第273 條之1 第1 項規定，裁定由
    受命法官獨任進行簡式審判程序。
二、上揭事實，業據被告於本院審理時坦承不諱，犯罪事實一之
    部分，核與證人即告訴人戊○○○、乙○○及證人蔡明正指
    證情節相符，並有扣案之機車大鎖1 具及扣押筆錄、扣押物
    品目錄表及照片在卷可稽；犯罪事實二之部分，核與證人即
    告訴人丙○○指證情節相符，並有證人黃欣萍證述在卷；犯
    罪事實三之部分，核與證人即告訴人謝雅靜指證之情節相符
    ，並有行動電話簡訊翻拍照片3 張附卷可參，足認被告上開
    自白與事實相符。本案事證明確，被告犯行，均堪認定，應
    依法論科。
三、按行為後法律有變更者，適用行為時之法律；但行為後之法
    律有利於行為人者，適用最有利於行為人之法律，刑法第2
    條第1 項定有明文。本件被告行為後，刑法部分條文業於94
    年2 月2 日修正公布、95年7 月1 日施行，其他法律亦有相
    應之修正，是應就本案適用相關法律其罪、刑修正部分，比
    較新舊法適用情形如下：
（一）修正前後刑法第305 條之恐嚇危害安全罪，其法定刑並無
      變動，然關於罰金刑之下限部分，依修正前刑法第33 條
      第5 款及罰金罰鍰提高標準條例第1 條前段規定，罰金數
      額應為10元以上，即新臺幣30元以上；若修正後刑法第33
      條第5 款及刑法施行法第1 條之1 規定，修正後該條之法
      定刑罰金之下限應為新臺幣一千元以上，並以百元計算之
      。是以該罪修正後關於有期徒刑、拘役之自由刑雖未加以
      變更，惟就罰金數額下限則已經提高，比較結果，以修正
      前之規定對於被告為有利。同理，刑法第277 條第1 項普
      通傷害罪之法定刑亦無修正，但罰金刑部分仍因下限提高
      ，而以修正前規定有利於被告。
（二）連續數行為觸犯同一罪名者，依修正前刑法第56條之規定
      ，為連續犯，應以一罪論，但得加重其刑至2 分之1 。然
      刑法修正後已刪除連續犯之規定，是該連續之數行為均應
      個別論罪，再依數罪併罰之例，定其應執行刑。比較結果
      ，亦以修正前規定對被告為有利。
    經上述比較結果，以修正前規定對被告為有利，是應適用修
    正前之相關法律規定對被告論罪科刑。
四、核被告如犯罪事實一、三所為，係犯刑法第305 條之恐嚇危
    害安全罪；如犯罪事實二所為，係犯刑法第305 條之恐嚇危
    害安全罪及同法第277 條第1 項之普通傷害罪。被告於犯罪
    事實一之部分，係先後2 次以加害他人生命、身體之言詞恐
    嚇他人，致各該被害人心生畏懼，其時間緊接，方法雷同，
    所犯為構成要件相同之罪名，顯係基於概括犯意反覆為之，
    為連續犯，應依修正前刑法第56條之規定以一罪論，並加重
    其刑。被告所犯上開三個恐嚇罪及傷害罪，犯意各別，行為
    互殊，應予分論併罰。審酌被告僅因細故，即以「讓你死」
    、「不放手連你一起打」、「全家準備後事」等言詞恐嚇他
    人，且其中被害人戊○○○年紀已70歲，為推三輪車從事資
    源回收之婦孺，竟仍出言不遜，其雖到庭表示願意原諒被告
    ，但被告事後並未與其商談和解，被害人丁○○對本案雖表
    示無意見，但被告亦未與其達成和解，此有本院審判筆錄可
    稽，惟被告犯罪後已坦認犯行，尚有悔意，傷害部分業經告
    訴人丙○○撤回其告訴（惟係在第一審言詞辯論終結後撤回
    ，不生撤回之法律上效力）等一切情狀，量處如主文所示之
    刑。
五、按修正後刑法第41條第1 項前段規定：「犯最重本刑為五年
    以下有期徒刑以下之刑之罪，而受六個月以下有期徒刑或拘
    役之宣告者，得以新臺幣一千元、二千元或三千元折算一日
    ，易科罰金。」而修正前刑法第41條第1 項前段則規定：「
    犯最重本刑為五年以下有期徒刑以下之刑之罪，而受六個月
    以下有期徒刑或拘役之宣告，因身體、教育、職業、家庭之
    關係或其他正當事由，執行顯有困難者，得以一元以上三元
    以下折算一日，易科罰金。」且依修正前罰金罰鍰提高標準
    條例第2 條前段（現已刪除）之規定，就其原定數額提高為
    100 倍折算1 日。則刑法第41條第1 項修正前之易科罰金折
    算標準，應以銀元100 、200 、300 元折算1 日，經折算為
    新臺幣後，應以新臺幣300 、600 、900 元折算為1 日。比
    較修正前後之易科罰金折算標準，以修正前之規定較有利於
    被告。是本件被告上開宣告之刑，應依舊法規定定其易科罰
    金之折算標準。次按修正前刑法第51條規定：「數罪併罰，
    分別宣告其罪之刑，依左列各款定其應執行者：」其中第5
    款規定：「宣告多數有期徒刑者，於各刑中之最長期以上，
    各刑合併之刑期以下，定其刑期。但不得逾20年。」修正後
    刑法第51條第5 款規定：「宣告多數有期徒刑者，於各刑中
    之最長期以上，各刑合併之刑期以下，定其刑期。但不得逾
    30 年 。」比較結果，修正後刑法並非較有利於受刑人，依
    刑法第2 條第1 項前段之規定，仍應依修正前刑法，定其應
    執行之刑，均附此敘明。
據上論斷，應依刑事訴訟法第273 條之1 、第284 條之1 、第29
9 條第1 項前段，刑法第2 條第1 項前段、修正前第56條、第30
5 條、第277 條第1 項、修正前第41條第1 項前段、修正前第51
條第5 、6 款，罰金罰鍰提高標準條例第1 條前段、刪除前第2
條，現行法規所定貨幣單位折算新臺幣條例第2 條，判決如主文
。
本案經檢察官甲○○到庭執行職務。
中    華    民    國    95    年    12    月    26    日
                  鳳山刑事第二庭    法  官  李嘉益
以上正本證明與原本無異。
如不服本判決，應於收受送達後10日內向本院提出上訴書狀。
中    華    民    國    95    年    12    月    26    日
                                    書記官  郭南宏
附錄本判決論罪之法條：
刑法第305條
  以加害生命、身體、自由、名譽、財產之事，恐嚇他人致生危
  害於安全者，處二年以下有期徒刑、拘役或三百元以下罰金。
刑法第277條條第1項
  傷害人之身體或健康者，處三年以下有期徒刑、拘役或一千元
  以罰金。


司法院資訊處製作；財團法人民間司法改革基金會備份。
